臺灣高等法院刑事裁定
110年度偵抗字第1619號
抗  告  人
即  被  告  陳昱燐




上列抗告人因不服羈押等案件，不服臺灣桃園地方法院中華民國
110年9月29日裁定（110年度聲羈字第419號），提起抗告，本院
裁定如下：
    主  文
抗告駁回。
    理  由
一、法院之裁判，本應公諸予社會大眾，但關於偵查中檢察官聲
    請羈押及延長羈押之裁定，為維護偵查秘密，如過度暴露案
    情，恐有礙檢察官犯罪之偵查，故本件裁定就相關具體事實
    及關鍵證據，為適度保留，合先敘明。
二、原裁定意旨略以：抗告人即被告陳昱燐（下稱被告）經訊問
    後，僅坦承部分犯行，惟依卷存事證，足認其涉犯4次毒品
    危害防制條例第4條第2項販賣第二級毒品罪之嫌疑重大，且
    被告所涉為最輕本刑五年以上有期徒刑之重罪，又尚有證人
    仍待調查，為避免被告進行勾串，應自民國110年9月29日起
    予以羈押，並禁止接見通信等語。
三、抗告意旨略以：被告已認罪，承認販賣，請念在第一次犯罪
    從輕發落，又被告有固定工作、住處，並無逃跑可能云云。
四、按被告經法官訊問後，認為犯罪嫌疑重大，而有㈠逃亡或有
    事實足認為有逃亡之虞，㈡有事實足認為有湮滅、偽造、變
    造證據或勾串共犯或證人之虞，㈢所犯為死刑、無期徒刑或
    最輕本刑為5年以上有期徒刑之罪，有相當理由認為有逃亡
    、湮滅、偽造、變造證據或勾串共犯或證人之虞者情形之一
    ，非予羈押，顯難進行追訴、審判或執行者，得羈押之，刑
    事訴訟法第101條第1項定有明文。法院對被告執行羈押，其
    本質上係為使刑事訴訟程序得以順利進行，或為保全證據或
    為擔保嗣後刑之執行，而對被告所實施剝奪其人身自由之強
    制處分，故法院僅須依刑事訴訟法第101條第1項之規定，並
    審查被告犯罪嫌疑是否重大、有無賴此保全偵審或執行之必
    要。而關於羈押之原因及其必要性，法院應就具體個案，依
    通常生活經驗法則、論理法則衡酌是否有非予羈押顯難保全
    證據或難以遂行訴訟程序之情形為判斷。對於被告羈押與否
    之審查，其目的既僅在判斷有無實施羈押強制處分之必要，
    並非認定被告有無犯罪之實體審判程序，關於羈押之要件，
    即無須經嚴格證明，以經釋明得以自由證明為已足；至於被
    告是否成立犯罪，乃本案實體上應予判斷之問題。綜上，被
    告有無羈押之必要，法院僅須審查被告犯罪嫌疑是否重大、
    有無羈押原因、以及有無賴羈押以保全偵審或執行之必要，
    此係由法院就具體個案情節予以斟酌決定，如就客觀情事觀
    察，法院許可羈押之裁定或延長羈押之裁定，在目的與手段
    間之衡量並無明顯違反比例原則情形，即無違法或不當可言
    。
五、經查：被告經原裁定法官訊問後，坦承110年7月10、13日販
    賣第二級毒品安非他命給廖威廣之犯行，然否認同年月18日
    之犯行，惟與卷存廖威廣警詢之供述不符，此外並有LINE通
    訊軟體翻拍照片、扣案之各式毒品、中國信託銀行交易明細
    、電梯及路口監視器翻拍照片等事證，足認被告犯四次毒品
    危害防制條例第4條第2項罪名之嫌疑確屬重大。又被告是否
    坦承犯行與原羈押原因是否消滅及有無繼續羈押必要，並無
    必然關係，非謂被告為認罪陳述，羈押原因即行消滅，須視
    案件進行程度有無尚待釐清部分定之。而依被告所供，其與
    廖威廣彼此知悉對方住所，且廖威廣曾進入被告住所，足見
    兩人有相當之情誼，然廖威廣僅有警詢之證述，未經檢察官
    訊問並具結，故就兩人歧異之供述，有勾稽比對查證釐清之
    必要，又現今通訊軟體及網路發達，而被告前亦均係透過通
    訊軟體聯繫，可見被告當有可輕易以通訊軟體或其他方法與
    共犯為相互聯繫而進行勾串或影響渠等陳述之可能性，是確
    有事實足認被告有勾串共犯或證人之虞，而有刑事訴訟法第
    101條第1項第3款之羈押原因。復酌以本案在被告家中扣到
    之各式毒品毛重超過500公克、針筒達90支，數量甚多，足
    見危害社會秩序情節重大，又非予羈押，難有替代手段可避
    免被告與廖威廣串證，而有羈押之必要。經本院審酌國家刑
    事司法權之有效行使、社會秩序及公共利益等公益考量，與
    被告人身自由私益及防禦權受限制程度，就目的與手段依比
    例原則為權衡，若命被告具保、責付或限制住居等侵害較小
    之手段，均不足以確保本案後續偵查、審判或執行程序之順
    利進行。抗告意旨所陳，尚無法擔保被告勾串可能，是原審
    本於案内卷證，認本案於偵查現階段之羈押審查，被告有前
    述羈押事由存在，復有羈押之必要，裁定准予羈押抗告人，
    經核未有法定羈押事由不備及違反比例原則之情事。故抗告
    人提起抗告，為無理由，應予駁回。
據上論斷，應依刑事訴訟法第412條，裁定如主文。
中　　華　　民　　國　　110 　年　　10　　月　　14　　日
                  刑事第一庭  審判長法　官  周煙平
                                    法　官  連育群
                                    法　官  吳炳桂
以上正本證明與原本無異。
不得再抗告。
                                    書記官  陳淑婷
中　　華　　民　　國　　110 　年　　10　　月　　14　　日